【裁判字號】    98,審交訴,285
【裁判日期】    990119
【裁判案由】    公共危險等
【裁判全文】
臺灣高雄地方法院刑事判決           98年度審交訴字第285號
公  訴  人  臺灣高雄地方法院檢察署檢察官
被      告  甲○○
上列被告因公共危險等案件，經檢察官提起公訴（98年度偵字第
30228 號），嗣被告於本院準備程序中就被訴事實為有罪之陳述
，經本院告知簡式審判程序之旨，並聽取被告與公訴人之意見後
，合議庭裁定由受命法官獨任進行簡式審判程序，判決如下：
    主  文
甲○○犯不能安全駕駛動力交通工具罪，處有期徒刑參月，如易
科罰金，以新臺幣壹仟元折算壹日。又犯肇事致人傷害逃逸罪，
處有期徒刑陸月，如易科罰金，以新臺幣壹仟元折算壹日。應執
行有期徒刑捌月，如易科罰金，以新臺幣壹仟元折算壹日，緩刑
參年。
    事  實
一、甲○○明知飲用酒類已達不能安全駕駛之狀態，不得駕駛動
    力交通工具，為政府所大力宣導之交通政策，藉以維護所有
    參與道路交通活動者之安全，竟於民國98年10月6 日14時許
    ，在高雄市○○路與四維路口處飲用酒類，已達不能安全駕
    駛動力交通工具之程度後，仍於該日23時許，駕駛車牌號碼
    Z9─092 號之營業用自小客車，沿高雄市○○路由南往北行
    駛，欲返回其位於高雄縣仁武鄉○○○街5 號之住處。嗣於
    98年10月6 日23時35分許，甲○○駕駛上開營業用自小客車
    行經高雄市三民區○○○路與十全路口處，適有乙○○騎乘
    牌號碼523 ─ZCX 號之重型機車於該處綠燈起步，欲沿十全
    路由東往西方向行駛。甲○○本應注意駕駛人駕駛汽車，應
    遵守道路交通標誌、標線、號誌之指示，並服從交通指揮人
    員之指揮。而依當時現場天氣晴、夜間有照明、路面無缺陷
    ，亦無障礙物，本無不能注意之情形，惟甲○○因受酒精作
    用影響，反應能力減低、駕駛操控能力欠佳，亦未注意上情
    ，竟自民族路由南往北闖越紅燈，致渠所駕駛之營業用自小
    客車與乙○○所騎乘之上開重型機車發生撞擊，致乙○○所
    騎乘之上開重型機車前車頭受有損壞，乙○○並因而受有左
    肩、左小腿鈍傷之傷害（所涉過失傷害罪部分，業據告訴人
    撤回告訴，另經本院判決公訴不受理）。詎甲○○明知其駕
    駛上開動力交通工具肇事致人受傷，竟萌生肇事逃逸之犯意
    ，未停車察看並對乙○○施以必要之救護、亦未留下任何聯
    絡方式，即逕自駕駛上開營業用自小客車離去現場，幸有徐
    維擇騎乘機車行經該處，尾隨甲○○至其將車輛停放於明誠
    路280 號對面路旁，徐維擇並發覺甲○○正於車內駕駛座上
    酣睡，遂記下甲○○所駕駛之營業用自小客車牌號碼，報警
    前往現場處理。經警於98年10月7 日1 時35分許抵達現場，
    復對甲○○檢測酒精濃度，其呼氣酒精濃度達每公升0.72毫
    克，遂將甲○○帶回警局調查，始悉上情。
二、案經乙○○訴由高雄市政府警察局三民第二分局報請臺灣高
    雄地方法院檢察署檢察官偵查起訴。
    理  由
一、本件被告甲○○所犯係死刑、無期徒刑、最輕本刑為3 年以
    上有期徒刑以外之罪，其於準備程序中就被訴事實為有罪之
    陳述，經本院告知簡式審判程序之旨，並聽取公訴人及被告
    意見後，合議庭裁定由受命法官獨任進行簡式審判程序，合
    先敘明。
二、訊據被告對於上揭時、地，因服用酒類不能安全駕駛動力交
    通工具、肇事致人傷害逃逸之事實，業據其於警詢、偵查及
    本院審理中坦承不諱，核與被害人乙○○、證人即現場目擊
    證人徐維擇於警詢、偵查中之證述相符，並有刑法第一百八
    十五條之三案件測試觀察紀錄表、高雄市○○○○○道路交
    通事故酒精測定紀錄表、高雄市政府警察局舉發違反道路交
    通管理事件通知單、道路交通事故現場圖、道路交通事故調
    查報告表（一）、（二）各1 份、蒐證照片12張等在卷可稽
    ；又被告酒後駕駛上開自用小客車，因不勝酒力而肇致本件
    事故，並造成被害人乙○○受有前開事實欄所載之傷害結果
    ，亦有高雄醫學大學附設中和紀念醫院98年10月7 日診字第
    981007001 號診斷證明書1 份附卷可稽，其過失行為與被害
    人所受傷害結果二者間，具有相當因果關係。從而本件事證
    明確，被告因服用酒類不能安全駕駛動力交通工具，且駕駛
    動力交通工具肇事、過失傷害他人後，不為適當之救護，仍
    駕車逃逸之犯行，堪以認定。
三、核被告所為，係犯刑法第185 條之3 不能安全駕駛動力交通
    工具及第185 條之4 肇事致人傷害逃逸罪。爰審酌被告為職
    業計程車駕駛，本應恪守交通法令，以維護己身及他人交通
    安全，竟本件案發時，於酒後呼氣中酒精濃度高達每公升0.
    72毫克，已處於不能安全駕駛動力交通工具之狀態，漠視自
    己安危，更枉顧公眾行之安全，駕駛營業用自小客車上路，
    因而發生交通事故致被害人受傷而肇事，復未救治被害人即
    逕行離去，原不宜輕罰。惟念其犯後坦承犯行，態度尚佳，
    且與被害人達成和解，賠償告訴人所受損害，而經告訴人就
    被告過失傷害罪部分撤回告訴，表明不再追究，並就被告其
    餘犯行，請求本院從輕量刑並諭知緩刑之判決，此有本院刑
    事審查庭刑事案件移付調解簡要紀錄1 份、撤回告訴聲請狀
    各1 份附卷可稽，爰分別量處如主文所示之刑，並各諭知易
    科罰金之折算標準，及定其應執行刑如主文所示。另按98年
    6 月19日公布之司法院大法官會議釋字第662 號解釋：「中
    華民國94年2 月2 日修正公布之現行刑法第41條第2 項，關
    於數罪併罰，數宣告刑均得易科罰金，而定應執行刑之刑逾
    6 個月者，排除適用同條第1 項得易科罰金之規定部分，與
    憲法第23條規定有違，並與本院釋字第366 號解釋意旨不符
    ，應自本解釋公布之日起失其效力。」故對於數罪併罰，數
    宣告刑均得易科罰金，而定應執行之刑超過6 個月之案件，
    依司法院大法官會議釋字第366 號、662 號解釋意旨，仍得
    易科罰金。從而，被告所犯上開數罪，其法定刑均為有期徒
    刑5 年以下，宣告刑均未逾6 月，雖定應執行之刑逾6 個月
    ，然依司法院大法官會議釋字第366 號、662 號解釋意旨，
    自仍得易科罰金，併予敘明。又被告前未曾受有期徒刑以上
    刑之宣告，此有前述臺灣高等法院被告前案紀錄表1 份在卷
    可佐，其因一時失慮，偶罹刑典，且其於本院中已知坦承犯
    行，且與被害人達成和解，具有悔意，犯後態度尚佳，均已
    如前述，經此罪刑之宣告後，當知所警惕，信無再犯之虞，
    本院因認對被告所宣告之刑，以暫不執行為適當，爰依刑法
    第74條第1 項第1 款之規定，予以宣告被告緩刑參年，以啟
    自新。
四、被告被訴過失傷害罪部分，業據告訴人撤回告訴，另經本院
    判決公訴不受理，附此敘明。
據上論斷，應依刑事訴訟法第273 條之1 第1 項、第284 條之1
、第299 條第1 項前段，刑法第185 條之3 、第185 條之4 、第
41條第1 項前段、第51條第5 款、第74條第1 項第1 款，刑法施
行法第1 條之1 ，判決如主文。
本案經檢察官杜妍慧到庭執行職務。
中    華    民    國    99    年     1    月    19    日
                  刑事第十庭  法  官  曾子珍
以上正本證明與原本無異。
如不服本判決，應於收受送達後10日內向本院提出上訴書狀。
中    華    民    國    99    年     1    月    19    日
                              書記官  李承悌
附錄本判決論罪科刑法條全文：
中華民國刑法第185 條之3
服用毒品、麻醉藥品、酒類或其他相類之物，不能安全駕駛動力
交通工具而駕駛者，處一年以下有期徒刑、拘役或科或併科十五
萬元以下罰金。
中華民國刑法第185 條之4
駕駛動力交通工具肇事，致人死傷而逃逸者，處 6 月以上 5 年
以下有期徒刑。


司法院資訊處製作；財團法人民間司法改革基金會備份。
